臺灣嘉義地方法院刑事判決　　　　　　　　　　　　　九十一年度訴字第一一九號
　　公　訴　人　臺灣嘉義地方法院檢察署檢察官
　　被　　　告　甲○○
右列被告因毒品危害防制條例案件，經檢察官提起公訴（九十一年度偵字第五四三號
），本院判決如左：
    主  文
甲○○連續轉讓第一級毒品，累犯，處有期徒刑壹年肆月。
    事  實
一、甲○○曾於民國八十三年間，因犯賭博罪案件，經臺灣高等法院臺南分院判處有
    期徒刑五月，併諭知易科罰金之折算標準，於八十六年七月二十八日易科罰金執
    行完畢，詎不知悔改，於九十年十二月中旬，基於轉讓第一級毒品海洛因之概括
    犯意，在嘉義市西區美源里新庄一八０號住處，先後二次無償提供海洛因予乙○
    ○施用。嗣經警於九十一年一月三日，在甲○○上開住處，查獲甲○○施用第一
    級毒品海洛因犯行，適乙○○撥打甲○○電話號碼為0000000000號之
    行動電話，向甲○○詢問有無海洛因，經警循線查獲乙○○，乙○○坦承施用第
    一級毒品海洛因犯行，並供出毒品來源，始查悉上情。
二、案經嘉義市警察局第一分局報請臺灣嘉義地方法院檢察署檢察官偵查起訴。
    理  由
一、訊據被告甲○○矢口否認有右揭轉讓第一級毒品海洛因予乙○○之犯行，辯稱：
    其並未拿海洛因給乙○○施用，係乙○○在其不知情下，自行將其所有之海洛因
    取去施用，其前所以會坦承犯行，是因為不想害乙○○再被追訴竊盜罪犯行及不
    瞭解法律所致云云。惟查：
（一）被告甲○○於警訊中及偵查中均坦承有轉讓第一級毒品海洛因予乙○○施用犯
      行不諱，於警訊中供稱：「我們（指和乙○○）曾經在一起施用毒品海洛因過
      ，也曾無償提供海洛因給他施用過。」「都是乙○○向我要（海洛因）的。」
      （警卷第六頁反面、第七頁參見），於偵查中供稱：「前後我送給乙○○二、
      三次的海洛因，沒有收錢，時間大約在九十年十月間至九十年十二月間。」「
      我現在確定在九十年十二月中旬，乙○○有到我住處（美源里新庄一八０號）
      和我一起施用海洛因，我給他二次海洛因。」「我有給他（指乙○○）毒品，
      但不知道那是轉讓，我錯了。」（偵查卷第八頁正、反面、第十八頁反面、第
      十九頁參見），經核與證人乙○○於偵查中證稱：「我在九十年十二月中旬有
      到甲○○（嘉義市西區美源里新庄一八０號）住處施用二次海洛因，用針筒滲
      入海洛因加水稀釋後施用，針筒是我自己帶去的，海洛因我跟甲○○要的，她
      沒有跟我收錢。」「（甲○○）在九十年十二月中旬，在嘉義市美源里新庄一
      八０號住處轉讓給我的，轉讓二次給我（海洛因）。」（偵查卷第十八頁正、
      反面、第二十六頁正、反面參見）等情相符。
（二）證人乙○○經警查獲後，先向警供出其施用毒品海洛因之來源，係向被告甲○
      ○購買所得，經警以販賣毒品犯嫌質之被告，被告堅決否認有販賣海洛因予乙
      ○○，而向警陳稱因乙○○向其要海洛因，其曾無償提供海洛因給乙○○施用
      過，並向警表示與乙○○並無任何仇恨，不知道乙○○為何要這樣指證其販毒
      （警卷第六頁反面、第七頁參見），是查被告被查獲本件犯行係由於乙○○在
      警訊時之舉發，且乙○○原係指稱被告犯販賣第一級毒品之重罪，被告實無為
      維護乙○○而向警謊稱是其拿海洛因給乙○○等情，更無在偵查中瞭解其無償
      提供海洛因給乙○○之行為觸犯轉讓毒品罪後，仍保持沈默而向檢察官表示悔
      改之理（偵查卷第偵查卷第十九頁參見）。
（三）被告自承經警於九十一年一月三日在其上揭住處查獲施用毒品犯行時，接到乙
      ○○撥打其電話號碼0000000000號之行動電話，談話內容為乙○○
      詢問其有無毒品（本院九十一年十二月五日審判筆錄參見），如被告嗣於本院
      審理時改稱證人乙○○前向其偷拿二次海洛因施用，其並與證人乙○○理論等
      語為真實，則證人乙○○為何還打電話要向被告詢問有無毒品，實令人匪夷所
      思。
（四）證人乙○○嗣雖於本院審理時改稱係擅自拿取被告之毒品海洛因等語，然經本
      院質之其係在被告住處內何地方拿取海洛因，其答以「在被告床上」（本院九
      十一年八月九日訊問筆錄參見），而被告於本院審理時卻供稱證人乙○○係從
      其房間「桌上」拿走海洛因（本院九十一年八月九日訊問筆錄、九十一年八月
      二十七日審判筆錄參見），二人所供並不一致，證人乙○○嗣後之證詞，顯有
      瑕疵，並不足採為有利於被告之認定。
（五）綜上，被告於警訊及偵查中之自白，應與事實相符，其嗣後所辯顯係卸責之詞
      ，不足採信，本件事證明確，被告犯行堪以認定。
二、按海洛因係第一級毒品，為毒品危害防制條例第二條第二項第一款所明定。核被
    告所為係犯同條例第八條第一項之轉讓第一級毒品罪。其持有第一級毒品海洛因
    之低度行為，應為轉讓之高度行為所吸收，不另論罪。被告先後二次轉讓第一級
    毒品海洛因之犯行，時間緊接，犯罪構成要件相同，顯係基於概括犯意為之，為
    連續犯，應依刑法第五十六條之規定論以一罪，並加重其刑。又被告曾於八十三
    年間，因犯賭博罪案件，經臺灣高等法院臺南分院判處有期徒刑五月，併諭知易
    科罰金之折算標準，於八十六年七月二十八日易科罰金執行完畢，有卷附臺灣高
    等法院被告全國前案紀錄表可按，其受有期徒刑之執行完畢，五年以內再犯有期
    徒刑以上之罪，為累犯，依法遞加重其刑。爰審酌被告犯罪之動機、目的、手段
    ，犯罪時所受之刺激及其品性、生活狀況、智識程度，轉讓之份量不多，且轉讓
    之次數僅有二次，惟戕害他人身心，所生損害不輕及被告犯後態度等一切情狀，
    量處被告如主文所示之刑。
據上論斷，應依刑事訴訟法第二百九十九條第一項前段、毒品危害防制條例第八條第
一項，刑法第十一條、第五十六條、第四十七條，判決如主文。
本案經檢察官黃正雄到庭執行職務
中    華    民    國      九十一    年        十二    月    十九      日
                                臺灣嘉義地方法院刑事第一庭
                                        法  官  劉  瓊  雯
右正本證明與原本無異。
如不服本判決，應於判決送達後十日內向本院提出上訴狀( 應附繕本 )。
中    華    民    國        九十一    年        十二    月    十九      日
                                        書記官  陳  冠  學
附錄本案論罪科刑法條全文：
毒品危害防制條例第八條第一項
轉讓第一級毒品者，處一年以上七年以下有期徒刑，得併科新台幣一百萬元以下罰金
。
